---
title: "Uniwersytet Dzieci"
author: "Przemyslaw Biecek"
date: "29 January 2016"
output: html_document
---

```{r, message=FALSE, warning=FALSE}
library(knitr)
library(archivist)
library(ggplot2)
library(openxlsx)
library(scales)

# options for chunks
opts_chunk$set(comment=NA, fig.width=6, fig.height=6, results='asis', warning=FALSE, message=FALSE, cache=FALSE)

# store everything in the archivist repo
addArchivistHook(class=c("ggplot", "knitr_kable"),
                 repoDir = "arepo", 
                 repo = "PieczaraPietraszki", user = "BetaAndBit", repoDirGit = "UniwersytetDzieci/arepo")

```

# Ssaki

Poniższa tabela i wykres przedstawiają zależnośc wielkości od masy różnych ssaków, od tych najmniejszych po najwięszke giganty. Zależność jest liniowa w skali log-log.

```{r}
ssaki <- read.xlsx("SSaki/ssaki.xlsx", 1)

print(kable(ssaki))

ggplot(ssaki, aes(x=`Wielkość.[cm]`, y=`Waga.[g]`)) +
  geom_smooth(method="lm", se=FALSE, color="grey") +
  geom_point() + geom_text(aes(label=Polska.nazwa), hjust=0, nudge_x = .1) +
  scale_x_log10(label=comma, limits=c(1,100000), breaks=10^(0:5)) + 
  scale_y_log10(label=comma, limits=c(1,10^9), breaks=10^(0:9))

# Czysta mapa
library(ggthemes)
ggplot(ssaki, aes(x=`Wielkość.[cm]`, y=`Waga.[g]`)) +
#  geom_point(alpha=0.1) + 
  coord_trans(x="log10", y="log10") + 
  scale_x_continuous(label=comma, limits=c(1,5000),breaks=rep(10^(0:4), 3)*c(1,2,5)) + 
  scale_y_continuous(label=comma, limits=c(1,10^9), breaks=rep(10^(0:8), 2)*c(1,5),
minor_breaks = rep(10^(0:8),2)*c(2.5,7.5 )) + 
#  scale_x_log10(label=comma, limits=c(1,5000), breaks=rep(10^(0:4), 3)*c(1,2,5)) + 
#  scale_y_log10(label=comma, limits=c(1,10^9), breaks=rep(10^(0:8), 3)*c(1,2,5)) +
  theme_bw() + xlab("Długość [cm]") + ylab("Waga [g]")

```

# Psy

Poniższa tabela i wykres przedstawiają zależność wielkości od masy różnych ras psów. Od tych najmniejszych po największe giganty. Zależność jest liniowa w skali log-log.

```{r}
psy <- read.xlsx("Psy/psy.xlsx", 1)

print(kable(psy))

ggplot(psy, aes(x=`Wysokość`, y=`Masa`)) +
  geom_smooth(method="lm", se=FALSE, color="grey") +
  geom_point() + geom_text(aes(label=Polska.nazwa), hjust=0, nudge_x = .03) +
  scale_x_log10(label=comma, limits=c(10,200), breaks=10^(1:2)) + 
  scale_y_log10(label=comma, limits=c(1,10^2), breaks=10^(0:2))

# Czysta

ggplot(psy, aes(x=`Wysokość`, y=`Masa`)) +
  geom_point(alpha=0) + 
  scale_x_continuous(label=comma, limits=c(0,100), breaks=seq(0,100,10)) + 
  scale_y_continuous(label=comma, limits=c(0,100), breaks=seq(0,100,10)) +
  theme_bw()

```


# Sekwoja

Poniższa tabela i wykres przedstawiają zależność wielkości od masy różnych organizmów z opowiadania o sekwojach.

```{r}
sekwoje <- read.xlsx("Sekwoje/Sekwoje.xlsx", 1)

print(kable(sekwoje))

ggplot(sekwoje, aes(x=`Wysokość`, y=`Masa`)) +
  geom_smooth(method="lm", se=FALSE, color="grey") +
  geom_point() + geom_text(aes(label=Polska.nazwa), hjust=0, nudge_x = .03) +
  scale_x_log10(label=comma, limits=c(0.8,200), breaks=10^(0:2)) + 
  scale_y_log10(label=comma, limits=c(10,3*10^6), breaks=10^(0:7))

```
